【裁判字號】    89,訴,367
【裁判日期】    890505
【裁判案由】    損害賠償
【裁判全文】
臺灣臺北地方法院民事判決  八十九年度訴字第三六七號
    原      告  甲○○
                己○○
    共      同
    訴訟代理人  戊○○      住.
    原      告  乙○○      住.
    訴訟代理人  陳仁杰      住.
    被      告  元普建設股份有限公司  設台北市○○路○段一○九號三樓
    法定代理人  黃明月      住台北市○○路○段一０九號三樓
    被      告  丙○○      住台北市○○路○段一０九號三樓
    共      同
    訴訟代理人  丁○○      住台北市○○路○段一０九號三樓
右當事人間請求損害賠償事件，本院判決如左：
    主    文
被告應連帶給付原告甲○○新台幣壹佰肆拾壹萬肆仟陸佰零伍元、連帶給付原告己○○新台幣壹佰肆拾玖萬肆仟伍佰玖拾伍元、連帶給付原告乙○○新台幣壹佰貳拾壹萬
玖仟貳佰參拾柒元，及各自民國八十八年十月二十一日起至清償日止按週年利率百分
之五計算之利息。
訴訟費用由被告連帶負擔。
    事    實
甲、原告方面：
一、聲明：如主文所示。
二、陳述：如附件一、附件二所載。
三、證據：提出台灣高等法院八十八年度上易字第一一九四號刑事判決影本、買賣合
    約書影本、台灣地政雜誌附刊房地交易價格表影本為證。
乙、被告方面：
一、聲明：如附件三答辯狀之「答辯之聲明」欄所載。
二、陳述：如附件三答辯狀之「事實及理由」欄所載。
    理    由
一、原告主張之事實，已據其提出前揭證據為證，核屬相符，堪予採信。被告固辯稱
    被告元普建設股份有限公司（下稱元普建設公司）原法定代理人丙○○於本件買
    賣過程並未詐欺原告等語。惟關於被告元普建設公司於民國八十年九月間在基隆
    市○○區○○街推出「芳丹詩郡」大廈預售案時，斯時之法定代理人丙○○明知
    該大廈中庭開放空間依法不得興建游泳池、健身房、兒童遊樂場等雜項設施，該
    社區亦無免費社區巴士等，竟利用不知情之廣告公司製作不實廣告詐稱：「芳丹
    詩郡」為「五星級泳池花園住家」，具有二十五米長之凱撒級藍波游泳池、健身
    娛樂室、免付管理費、戶戶大車位、社區巴士等設施，致甲○○、己○○、乙○○等人受騙而以高於當地市價每坪新台幣（以下同）二至五萬元之高價與元普建
    設公司訂約購屋及交付價款，迨八十三年六月間房屋完工並遷入後，發現並無廣
    告所載上開設施始知受騙，經甲○○、己○○、乙○○等人告訴後，被告丙○○
    業經台灣高等法院以八十八年度上易字第一一九四號刑事判決，認定係犯詐欺罪
    ，判處有期徒刑十月確定之事實，有該刑事判決附卷可稽，廁身房地產業界、任
    元普建設公司法定代理人之被告丙○○，為詐取財物，乃藉元普建設公司出售預
    售屋之機會，以虛偽不實之廣告誘騙原告等消費者，至為明顯。被告所辯，要無
    可採。
二、按因故意或過失不法侵害他人之權利者，負損害賠償責任；法人對於其董事或其
    他有代表權之人，因執行職務所加於他人之損害，與該行為人連帶負損害賠償之
    責任，民法第一百八十四條第一項前段、第二十八條定有明文。因被告丙○○前
    述詐欺行為致受損害之原告三人，分別就所受損害即所支出之買賣價款高於當地
    市價部分，依侵權行為之規定，加計自起訴狀繕本送達之翌日即八十八年十月二
    十一日起以年息百分之五計算之法定利息，對被告為如主文第一項所示之請求，
    為有理由，均應准許。
三、結論：
    原告之訴為有理由，依民事訴訟法第八十五條第二項，判決如主文。
中      華      民      國    八十九    年      五      月      五      日
                                        民事第五庭法    官  陳惠生
右為正本係照原本作成
如對本判決上訴，須於判決送達後廿日內向本院提出上訴狀
> 中華民國日期<－
~B法院書記官  魏淑娟


司法院資訊處製作；財團法人民間司法改革基金會備份。
